【裁判字號】    99,訴,547
【裁判日期】    991021
【裁判案由】    違反毒品危害防制條例
【裁判全文】
臺灣雲林地方法院刑事判決               99年度訴字第515號
                                       99年度訴字第547號
公  訴  人  臺灣雲林地方法院檢察署檢察官
被      告  甲○○
上列被告因違反毒品危害防制條例案件，經檢察官提起公訴及併
案（起訴案號：99年度毒偵字第754 號、909 號、第1060號；移
送併辦案號：99年度毒偵字第1263號），被告於本院準備程序中
就被訴事實均為有罪之陳述，經本院裁定改依簡式審判程序合併
審理，並合併判決如下：
    主  文
甲○○施用第一級毒品，處有期徒刑柒月。又施用第一級毒品，
處有期徒刑柒月。又施用第一級毒品，處有期徒刑捌月，扣案之
注射針筒壹支（內含海洛因無法析離）沒收銷燬之。應執行有期
徒刑壹年月，扣案之注射針筒壹支（內含海洛因無法析離）沒
收銷燬之。
    事實及理由
一、甲○○前於民國89年間，因竊盜、轉讓第一級毒品案件，分
    別經本院以89年度易字第664 號、89年度訴字第467 號判處
    有期徒刑10月、1 年2 月確定，嗣經本院以91年度聲字第51
    3 號裁定應執行1 年10月確定，另與其90年間經本院以90年
    度訴字第368 號判處應執行1 年2 月確定之施用第一級、第
    二級毒品案件接續執行，於92年10月23日因縮短刑期假釋出
    監。又於上開假釋期間（即93年間），因竊盜、準強盜及施
    用第一級毒品等案件，各經本院以93年度易字第115 號、臺
    灣彰化地方法院以93年度訴字第603 號（迭經臺灣高等法院
    臺中分院以93年度上訴字第1909號、最高法院以94年度臺上
    字第3051號判決駁回上訴確定）及本院以93年度訴字第428
    號判處有期徒刑7 月、5 年4 月及1 年2 月（經減刑為有期
    徒刑7 月）確定，上開3 案並與前揭假釋撤銷之殘餘刑期10
    月9 日接續執行，於93年7 月28日入監執行，甫於99年2 月
    11日縮短刑期假釋出監（不構成累犯）。詎仍不知悔改，復
    基於施用第一級毒品海洛因之犯意，分別於：(1)99年5 月4
    日上午6 時許，在雲林縣麥寮鄉○○村○○路35號住處，以
    將毒品海洛因摻水置於針筒內注射血管之方式，施用第1 級
    毒品海洛因1 次。(2)99年5 月12日晚間某時許，在上開住處
    ，以同上之方式，施用第一級毒品海洛因1 次。(3)99年7 月
    11 日 下午6 時許，在雲林縣麥寮鄉橋頭村菜市場，以前揭
    注射方式，施用第一級毒品海洛因1 次。嗣經警於99年2 月
    4 日上午6 時30分許在其上開住處執行毒品案件搜索，徵其
    同意採尿送驗，檢出毒品嗎啡陽性反應；復因臺灣雲林地方
    法院檢察署觀護人依假釋中付保護管束之相關規定，通知甲
    ○○於99年5 月13日到署接受尿液檢驗，檢驗結果呈毒品嗎
    啡陽性反應；再於99年7 月13日，因其另涉竊盜案件為警查
    獲時，當場扣得內含第一級毒品海洛因之注射針筒1 支，並
    於當日及翌日（因該竊盜案件入臺灣雲林看守所執行羈押）
    各經警方、所方採其尿液送驗結果均呈毒品嗎啡陽性反應而
    悉上情。
二、認定犯罪事實所憑之證據及理由：
（一) 本院99年度訴字第515 號、第547 號案件，為刑事訴訟法
      第7 條第1 款一人犯數罪之相牽連案件，本院予以合併審
      理及裁判。又被告甲○○所犯之罪，均係死刑、無期徒刑
      、最輕本刑為3 年以上有期徒刑以外之罪，其於準備程序
      就前揭被訴事實為有罪之陳述，經受命法官告知簡式審判
      程序之旨，並聽取其與檢察官之意見後，本院合議庭裁定
      由受命法官獨任進行簡式審判程序，是本案之證據調查，
      依刑事訴訟法第273 條之2 規定，不受同法第159 條第1
      項、第161 條之2 、第161 條之3 、第163 條之1 及第16
      4 條至第170 條規定之限制，合先敘明。
（二) 上開犯罪事實，迭據被告於警詢、檢察官偵訊時及本院審
      理中坦承不諱；又被告分別於99年5 月4 日、5 月13日、
      7 月13日及7 月14日採尿送驗，各該結果均呈現嗎啡陽性
      反應等情，有詮昕科技股份有限公司99年5 月14日報告編
      號00000000號濫用藥物尿液檢驗報告、臺灣檢驗科技股份
      有限公司濫用藥物實驗室99年6 月2 日報告編號KH/2010/
      00000000號濫用藥物尿液檢驗報告、正修科技大學超微量
      研究科技中心99年8 月2 日報告編號R00-0000-000號濫用
      藥物尿液檢驗報告各1 份及尿液檢驗同意書、雲林縣警察
      局芳苑分局路上派出所委託檢驗尿液代號與真實姓名對照
      認證單、臺灣雲林地方法院檢察署受保護管束人（被告）
      尿液檢體監管紀錄表、雲林縣警察局臺西分局毒品犯罪嫌
      疑人尿液採驗作業管制紀錄表、臺灣雲林第二監獄收容人
      尿液採集作業確認書、同意書暨體檢採收紀錄表各1 紙在
      卷足憑。此外，被告於99年7 月13日另涉竊盜案件為警查
      獲時，當場扣得注射針筒1 支，經送行政院衛生署草屯療
      養院鑑定，結果判定亦檢出第一級毒品海洛因成分，有該
      院99年9 月7 日草療鑑字第0990900006號鑑定書1 紙在卷
      可參（見本院99年度訴字第515 號卷，下稱本院卷，第34
      頁）。足徵被告上揭自白核與事實相符，應堪採信。本件
      事證明確，被告上開犯行均堪認定，應依法論科。
三、論罪科刑之理由：
    核被告所為，均係犯毒品危害防制條例第10條第1 項之施用
    第一級毒品罪。其持有第一級毒品海洛因之低度行為，各為
    其施用第一級毒品之高度行為所吸收，均不另論罪。被告所
    犯上開3 罪，犯意各別，行為互殊，應予分論併罰。又檢察
    官移送併辦部分（案號：99年度毒偵字第1263號）與前揭犯
    罪事實欄一(3)部分為同一事實（見本院卷第49頁正反面），
    附此敘明。爰審酌被告自稱國中畢業，智識程度不高，前因
    施用毒品案件，先後經本院裁定送觀察、勒戒及強制戒治，
    並判處罪刑，入監服刑，有臺灣高等法院被告前案紀錄表在
    卷可考，仍不知悛悔，僅因遇到以往共同施用毒品之友人致
    無法抗拒而再施用第一級毒品，顯見其戒絕毒品之決心不堅
    ，惟念及其犯後均能坦承犯行，且其施用毒品乃戕害個人身
    心健康，本身即具有「病患性犯人」之特質，暨其犯罪之動
    機、手段及施用時間之間隔（成癮程度）等一切情狀，分別
    量處如主文所示之刑。又本院審酌被告於5 月4 日、12日及
    同年7 月11日3 次施用第一級毒品犯行，時間相近，而施用
    毒品行為的本質是藥物濫用、物質依賴，自殘性明顯，侵害
    性卻隱晦。基此，施以一段期間的徒刑，藉以隔離毒品、戒
    除依賴即可；過度監禁的結果，有虛擲被告生命、浪費國家
    稅收的虞慮。再參以刑法第51條第5 款規定係採限制加重原
    則，而非累加原則之意旨，爰定其應執行刑為有期徒刑1 年
    3 月。至公訴人就被告3 次施用第一級毒品罪各求處有期徒
    刑1 年，應執行有期徒刑2 年8 月，容有過重。另扣案之注
    射針筒1 支，經送驗結果已在其內檢出第一級毒品海洛因成
    分，有上開鑑定書在卷可證，且因該針筒與其內含之第一級
    毒品海洛因成分已無法析離，自應依毒品危害防制條例第18
    條第1 項前段之規定一併宣告沒收銷燬之。
據上論斷，應依刑事訴訟法第273 條之1 第1 項、第299 條第1
項前段，毒品危害防制條例第10條第1 項、第18條第1 項前段，
刑法第11條前段、第51條第5 款，判決如主文。
本案經檢察官乙○○到庭執行職務。
中    華    民    國    99    年    10    月    21    日
                  刑事第二庭    法  官  周欣怡
以上正本證明與原本無異。
如不服本判決應於收受判決後10日內向本院提出上訴書狀，並應
敘述具體理由；其未敘述上訴理由者，應於上訴期間屆滿後20日
內向本院補提理由書（均須按他造當事人之人數附繕本）。「切
勿逕送上級法院」。
                                書記官  林惠鳳
中    華    民    國    99    年    10    月    21    日
附錄本案論罪科刑法條全文：
毒品危害防制條例第10條
施用第一級毒品者，處6 月以上5 年以下有期徒刑。
施用第二級毒品者，處3 年以下有期徒刑。

司法院資訊處製作；財團法人民間司法改革基金會備份。
